# 请教一下同一控制下企业合并中，收购方的少数股东权益是否有影响

提问人：HyperionGG 时间：2019-04-03 14:46:48
比如甲 100%持股 A，80%持股 B
A 的账面净资产为 300 ，B 支付现金 1000 从母公司甲手中收购 A 公司100%的股权
对 B 的单体报表和合并报表有何影响，是否影响持有B 20% 股份的少数股东权益？

回答人：chenyiwei
对 B而言，因为从母公司收购的股权比例为100%，并不涉及向少数股东收购 A的股权，所以 B层面的处理无需考虑其本身为甲公司的非全资子公司这一事实，正常模拟 100% 股权比例收购即可，无需确认少数股权。